臺灣高雄地方法院刑事判決　　　　　　110年度審訴字第514號
公　訴　人　臺灣高雄地方檢察署檢察官
被　　　告　蔡嘉興




上列被告因詐欺案件，經檢察官提起公訴（110 年度偵字第0000
0 號）及移送併辦（110 年度偵字第7144、7214號），因被告於
準備程序進行中，就被訴事實為有罪之陳述，經受命法官告知簡
式審判程序之旨，並聽取被告與公訴人之意見後，由本院合議庭
裁定由受命法官獨任依簡式審判程序審理，判決如下：
    主  文
蔡嘉興犯如附表所示之玖罪，各處如附表宣告刑欄所示之刑及沒
收。如附表編號1 至8 所示得易服社會勞動部分，應執行有期徒
刑壹年，併科罰金新臺幣拾萬元，罰金如易服勞役，以新臺幣壹
仟元折算壹日。
    事  實
一、蔡嘉興明知其並無遊戲主機、線上遊戲帳號、遊戲卡牌或電
    動麻將桌等商品可資出售，亦無履約之真意，竟意圖為自己
    不法之所有，基於詐欺取財及掩飾、隱匿詐欺取財犯罪所得
    去向之犯意，分別於附表所示之時間，在新北市永和區某飯
    店內，為如附表所示之詐術，致如附表所示之蕭瑋成等人，
    誤信蔡嘉興有販售如附表所示遊戲主機、線上遊戲帳號、遊
    戲卡牌或電動麻將桌等商品，遂同意交易，並匯款至蔡嘉興
    所指示如附表所示不知情善意第三方帳戶中，再由蔡嘉興依
    如附表所示方式收取款項。嗣因蔡嘉興未依約履行且聯絡無
    著，蕭瑋成等人始悉受騙並報警處理，為警循線查悉上情。
二、案經蕭瑋成、楊忠頲、楊尚恩、許福政、蔡忻穎、楊絲絜、
    李佳旻、王馨卉訴由高雄市政府警察局刑事警察大隊報告臺
    灣高雄地方檢察署檢察官偵查後起訴。
    理  由
一、程序方面：
    本件被告蔡嘉興所犯均係死刑、無期徒刑、最輕本刑為3 年
    以上有期徒刑以外之罪，其於準備程序進行中就被訴事實為
    有罪之陳述，經受命法官告知簡式審判程序之旨，並聽取當
    事人之意見後，本院合議庭認無不得或不宜改依簡式審判程
    序進行之情形，爰依刑事訴訟法第273 條之1 第1 項規定，
    裁定由受命法官獨任進行簡式審判程序。又本件所引屬於審
    判外陳述之傳聞證據，依同法第273 條之2 規定，不受第15
    9 條第1 項關於傳聞法則規定之限制，依法有證據能力，合
    先敘明。
二、認定犯罪事實所憑之證據及其理由：
    上開犯罪事實，業據被告坦承不諱，核與證人即告訴人蕭瑋
    成、楊忠頲、楊尚恩、許福政、蔡忻穎、楊絲絜、李佳旻、
    王馨卉、證人巫云君、蔡伊萱、林晏彤證述相符，並有告訴
    人蕭瑋成提出之網路銀行交易結果明細資料、與被告之對話
    內容翻拍紀錄、告訴人楊忠頲提出之轉帳紀錄翻拍照片、與
    被告對話內容之翻拍紀錄、告訴人楊尚恩提出之交易明細表
    、告訴人許福政提出之交易明細單、與被告對話紀錄、告訴
    人楊絲絜提出之交易明細資料、與被告之對話紀錄、銀行存
    戶交易明細、告訴人王馨卉提出之網路交易明細翻拍紀錄、
    與被告對話內容之翻拍紀錄、被告於臉書市場張貼公開販售
    商品訊息翻拍照片、內政部警政署反詐騙諮詢專線紀錄表、
    證人巫雲君提出之與被告之對話紀錄、中國信託銀行帳戶明
    細、證人蔡伊萱之玉山銀行、證人蔡秉融之中國信託銀行帳
    戶明細、證人林晏彤之中國信託銀行帳戶明細、臉書帳號、
    LINE帳號翻拍照片、監視錄影畫面翻拍照片在卷可稽，足認
    被告前揭任意性自白與事實相符，堪予採信。從而，本案事
    證明確，被告犯行均堪認定，應依法論科。
三、論罪科刑：
  ㈠法律說明：
    按洗錢防制法所稱之「洗錢」行為，依第2 條之規定，係指
    ：一、意圖掩飾或隱匿特定犯罪所得來源，或使他人逃避刑
    事追訴，而移轉或變更特定犯罪所得；二、掩飾或隱匿特定
    犯罪所得之本質、來源、去向、所在、所有權、處分權或其
    他權益者；三、收受、持有或使用他人之特定犯罪所得。並
    於第14條、第15條規定其罰則，俾防範犯罪行為人藉製造資
    金流動軌跡斷點之手段，去化不法利得與犯罪間之聯結。申
    言之，洗錢防制法之立法目的，在於防範及制止因犯第3條
    所列之特定犯罪而取得或變得之財物或財產上利益及其之孳
    息，藉由包含處置（即將特定犯罪所得直接予以移轉或變更
    ）、分層化（即以迂迴層轉、化整為零之多層化包裝方式，
    掩飾或隱匿特定犯罪所得）及整合（即收受、持有或使用他
    人之特定犯罪所得，使之回流至正常金融體系，而得以合法
    利用享受）等各階段之洗錢行為，使其形式上轉換成為合法
    來源，以掩飾或切斷特定犯罪所得與犯罪之關聯性，而藉以
    逃避追訴、處罰。查本案被告如附表所示犯行，均係使用他
    人帳戶收取詐騙款項，該行為客觀上足以隱匿其詐欺犯罪所
    得之去向、製造金流斷點，增加檢警追索金流及追查真正犯
    罪行為人之困難，以達掩飾被告詐欺犯罪所得之本質及去向
    ，自屬洗錢防制法所稱之洗錢行為。
  ㈡罪名及罪數：
  ⒈核被告如附表編號1 至8 所為，均係犯刑法第339 條第1 項
    之詐欺取財罪、洗錢防制法第14條第1 項之一般洗錢罪；如
    附表編號9 所為，係犯係犯刑法第339 條之4 第1 項第3 款
    之以網際網路對公眾散布而犯詐欺取財罪、洗錢防制法第14
    條第1 項之一般洗錢罪。
  ⒉被告如附表編號1 、2 所示，分別利用不知情之證人巫云君
    、案外人黃莛喧交付向告訴人蕭瑋成、楊忠頲詐得之款項部
    分，為間接正犯。
  ⒊被告如附表所示各次犯行，均係以一行為觸犯上開各罪，均
    為想像競合犯，俱應依刑法第55條前段規定，分別從一重之
    一般洗錢罪（如附表編號1 至8 所示犯行）、以網際網路對
    公眾散布而犯詐欺取財罪（如附表編號9 所示犯行）。
  ⒋起訴意旨雖漏未論及被告如附表所示各次犯行，均涉犯洗錢
    防制法第14條第1 項之一般洗錢罪，惟此部分均與上開本院
    認定有罪之部分有裁判上一罪關係，為起訴效力所及，並經
    本院於審理時補充諭知上揭法條，已保障被告辯護及防禦權
    ，本院自應予以審理。
  ⒌被告所犯上開9 罪，犯意各別，行為互殊，應予分論併罰。
  ⒍檢察官移送併辦部分（110 年度偵字第7144號、第7214號）
    ，分別與本案起訴如附表編號1 、2 部分屬事實上同一案件
    ，本院自應併予審究。
  ㈢刑之加重事由：
    被告前因妨害風化案件，經本院以107 年度簡字第3546號判
    處有期徒刑5 月確定，於108 年7 月26日執行完畢等情，有
    臺灣高等法院被告前案紀錄表在卷可查，被告於受有期徒刑
    執行完畢後，5 年以內故意再犯本件有期徒刑以上之9 罪，
    均為累犯。而司法院釋字第775 號解釋文及理由之意旨，係
    指構成累犯者，不分情節，一律加重最低本刑，於不符合刑
    法第59條所定要件之情形下，致生行為人所受之刑罰超過其
    所應負擔罪責之個案，不符罪刑相當原則、比例原則。於此
    範圍內，在修正前，為避免發生上述罪刑不相當之情形，法
    院就該個案應裁量是否加重最低本刑；依此，該解釋係指個
    案應量處最低法定刑、又無法適用刑法第59條在內減輕規定
    之情形，法院應依此解釋意旨裁量不予加重最低本刑（最高
    法院108年度台上字第338號判決意旨參照），本院審酌被告
    之累犯及本件犯罪情節，認並無該解釋意旨所指情事，故本
    案被告仍應依刑法第47條第1 項累犯規定加重其刑。
  ㈣刑之減輕部分：
  ⒈按想像競合犯之處斷刑，本質上係「刑之合併」。其所謂從
    一重處斷，乃將想像競合犯組成之評價上數罪，合併為科刑
    一罪，其所對應之刑罰，亦合併其評價上數罪之數法定刑，
    而為一個處斷刑。易言之，想像競合犯侵害數法益者皆成立
    犯罪，論罪時必須輕、重罪併舉論述，同時宣告所犯各罪名
    ，包括各罪有無加重、減免其刑之情形，亦應說明論列，量
    刑時併衡酌輕罪部分量刑事由，評價始為充足，然後依刑法
    第55條前段規定「從一重處斷」，非謂對於其餘各罪可置而
    不論。因此，法院決定處斷刑時，雖以其中最重罪名之法定
    刑，做為裁量之準據，惟於裁量其輕重時，仍應將輕罪合併
    評價在內（最高法院108年度台上字第4405號、第4408號刑
    事判決意旨參照）。
  ⒉經查，被告就本案犯行，迭於偵審中均坦承不諱，而依洗錢
    防制法第16條第2 項規定：「犯前二條之罪，在偵查或審判
    中自白者，減輕其刑。」，故本件被告如附表編號1 至8 所
    示犯行，均應減輕其刑；如附表編號9 所示犯行，其中所犯
    洗錢罪部分，依上開說明，應減輕其刑，又該次犯行係從一
    重論處以網際網路對公眾散布而犯詐欺取財罪，是其此部分
    想像競合輕罪得減刑部分，本院量刑時將併予審酌。
  ㈤刑罰裁量：
    爰以行為人之責任為基礎，審酌被告不思以正途賺取所需，
    竟以上開方式詐騙他人財物，不僅侵害他人之財產法益，更
    危害金融帳戶使用安全性、增加追查犯罪所得去向之困難度
    ，所為實有不該，惟念其犯後坦承犯行，犯後態度尚可，復
    參酌本件各告訴人、被害人法益受損之情形，兼衡其教育程
    度、經濟（涉個人隱私，詳卷）、累犯以外之前科素行（詳
    卷附被告臺灣高等法院被告前案紀錄表）等一切情狀，分別
    量處如主文所示之刑，暨就罰金部分諭知易服勞役之折算標
    準。又依被告犯罪行為及實質侵害法益之質與量，如以實質
    累加之方式定應執行刑，其刑度將超過其行為之不法內涵，
    有違罪責相當性原則，故於定應執行刑時，應隨刑度增加而
    生加乘效果，而非以等比方式增加，以隨罪數增加遞減刑罰
    之方式，已足以評價其行為之不法，爰就被告所犯得易服社
    會勞動之罪部分，於各刑中最長刑、最多額以上，定應執行
    刑如主文所示，暨就罰金部分諭知易服勞役之折算標準。
四、沒收之說明：
  ㈠按洗錢防制法第18條第1 項規定：「犯第14條之罪，其所移
    轉、變更、掩飾、隱匿、收受、取得、持有、使用之財物或
    財產上利益，沒收之」。修正理由明示：「現行條文僅限於
    沒收犯罪所得財物或財產上利益，而未及於洗錢行為標的之
    財物或財產上利益，爰予修正，並配合104 年12月30日修正
    公布之中華民國刑法，將追繳及抵償規定刪除。至於洗錢行
    為本身之犯罪所得或犯罪工具之沒收，以及發還被害人及善
    意第三人之保障等，應適用104 年12月30日及105 年6 月22
    日修正公布之中華民國刑法沒收專章之規定」。從而，刑法
    第38條以下沒收章節規定，於法院依照洗錢防制法第18條第
    1項沒收洗錢標的時，仍有適用。
  ㈡被告如附表所示各次犯行分別向各告訴人、被害人所詐得匯
    入如附表所示各帳戶之款項，即被告以一般洗錢罪犯行所掩
    飾、隱匿犯罪所得之本質、去向所取得之犯罪所得，卷內無
    被告已實際返還或賠償之事證，均應依洗錢防制法第18條第
    1 項規定宣告沒收，又因並未扣案，為免不能或不宜執行沒
    收，依刑法第38條之1 第3 項之規定，於全部或一部不能沒
    收或不宜執行沒收時，追徵其價額。
據上論斷，應依刑事訴訟法第273 條之1 第1 項、第284 條之1
、第299 條第1 項前段，洗錢防制法第14條第1 項、第16條第2
項、第18條第1 項，刑法第11條、刑法第339 條第1 項、第339
條之4 第1 項第3 款、第55條、第50條第1 項但書、第51條第5
款、第7 款、第38條之1 第1 項、第3 項，刑法施行法第1 條之
1，判決如主文。
本案經檢察官蕭琬頤提起公訴，檢察官呂乾坤到庭執行職務。
中    華    民    國   110    年    10    月    19    日
                  刑事第五庭  法  官    陳銘珠
以上正本證明與原本無異。
如不服本判決應於收受送達後20日內向本院提出上訴書狀，並應
敘述具體理由；如未敘述上訴理由者，應於上訴期間屆滿後20日
內向本院補提理由書（均須按他造當事人之人數附繕本）「切勿
逕送上級法院」。
因疫情而遲誤不變期間，得向法院聲請回復原狀。
中    華    民    國   110    年    10    月    19    日
                              書記官    黃靖媛
附錄本案論罪科刑法條：
《洗錢防制法第14條》
有第二條各款所列洗錢行為者，處 7 年以下有期徒刑，併科新
臺幣 5 百萬元以下罰金。
前項之未遂犯罰之。
前二項情形，不得科以超過其特定犯罪所定最重本刑之刑。
《中華民國刑法第339條》
意圖為自己或第三人不法之所有，以詐術使人將本人或第三人之
物交付者，處5年以下有期徒刑、拘役或科或併科50萬元以下罰
金。
以前項方法得財產上不法之利益或使第三人得之者，亦同。
前二項之未遂犯罰之。
《中華民國刑法第339條之4》
犯第339條詐欺罪而有下列情形之一者，處1年以上7年以下有期
徒刑，得併科1百萬元以下罰金：
一、冒用政府機關或公務員名義犯之。
二、三人以上共同犯之。
三、以廣播電視、電子通訊、網際網路或其他媒體等傳播工具，
    對公眾散布而犯之。
前項之未遂犯罰之。
┌───────────────────────────────────────┐
│附表                                                                          │
├─┬────┬────────────┬───────┬───────────┤
│編│被害人/ │詐騙時間、詐術、被害人匯│相關帳戶暨被告│宣告刑                │
│號│告訴人  │款金額及被告取得犯罪所得│的帳戶所有人同│                      │
│  │        │方式                    │意提供帳戶供轉│                      │
│  │        │                        │帳之方式      │                      │
├─┼────┼────────────┼───────┼───────────┤
│1 │告訴人  │⒈於109年12月17日某時許 │不知情善意第三│蔡嘉興犯洗錢防制法第十│
│  │蕭瑋成  │  在臉書社團內見蕭瑋成於│方巫云君將匯款│四條第一項之一般洗錢罪│
│  │        │  臉書社團上「殭屍來了」│帳戶000-000000│，累犯，處有期徒刑陸月│
│  │        │  發表文章欲收購遊戲帳號│116742提供被害│，併科罰金新臺幣肆萬元│
│  │        │  ，便以暱稱「謝拉拉」以│人匯款。      │，罰金如易服勞役，以新│
│  │        │  臉書Messenger向蕭瑋成 │              │臺幣壹仟元折算壹日。未│
│  │        │  私訊買賣事宜，雙方談妥│              │扣案之犯罪所得新臺幣陸│
│  │        │  以新臺幣（下同）60,000│              │萬元沒收，如全部或一部│
│  │        │  元由蕭瑋成向蔡嘉興購買│              │不能沒收或不宜執行沒收│
│  │        │  遊戲帳號，蕭瑋成遂依蔡│              │時，追徵其價額。      │
│  │        │  嘉興指示，自其所有之新│              │                      │
│  │        │  光銀行帳戶(000-0000000│              │                      │
│  │        │  201569)匯款60,000元至 │              │                      │
│  │        │  巫云君名下中國信託銀行│              │                      │
│  │        │  帳戶。                │              │                      │
│  │        │⒉蔡嘉興知悉蕭瑋成匯款後│              │                      │
│  │        │  ，即向巫云君謊稱到店消│              │                      │
│  │        │  費，因提款卡額度不足借│              │                      │
│  │        │  用其帳戶，並請其於高雄│              │                      │
│  │        │  市○○區○○○路000號 │              │                      │
│  │        │  統一超商如龍門市提領現│              │                      │
│  │        │  金6萬元後，並將款項於 │              │                      │
│  │        │  高雄市三民區九如一路46│              │                      │
│  │        │  2號養生會館包廂內交予 │              │                      │
│  │        │  蔡嘉興，嗣經蕭瑋成未如│              │                      │
│  │        │  期取得「殭屍來了」手機│              │                      │
│  │        │  遊戲帳號，蔡嘉興亦聯絡│              │                      │
│  │        │  無著，始知受騙。      │              │                      │
├─┼────┼────────────┼───────┼───────────┤
│2 │告訴人  │⒈於109年12月19日在臉書 │不知情善意第三│蔡嘉興犯洗錢防制法第十│
│  │楊忠頲  │  社團內見楊忠頲於臉書「│方黃莛喧將匯款│四條第一項之一般洗錢罪│
│  │        │  殭屍來了」社團張貼欲收│帳戶000-000000│，累犯，處有期徒刑陸月│
│  │        │  購手機遊戲帳號，便以暱│027558提供被害│，併科罰金新臺幣伍萬元│
│  │        │  稱「謝拉拉」以臉書Mess│人匯款。      │，罰金如易服勞役，以新│
│  │        │  enger向其私訊，雙方談 │              │臺幣壹仟元折算壹日。未│
│  │        │  妥以70,000元由楊忠頲向│              │扣案之犯罪所得新臺幣柒│
│  │        │  蔡嘉興購買遊戲帳號，遂│              │萬元沒收，如全部或一部│
│  │        │  依蔡嘉興指示，自其所有│              │不能沒收或不宜執行沒收│
│  │        │  之三信商業銀行帳戶(147│              │時，追徵其價額。      │
│  │        │  -0000000000)匯款70,000│              │                      │
│  │        │  元至黃莛喧國泰世華銀行│              │                      │
│  │        │  帳戶。                │              │                      │
│  │        │⒉蔡嘉興知悉楊忠頲匯款後│              │                      │
│  │        │  ，即向黃莛喧謊稱到店消│              │                      │
│  │        │  費，因提款卡遺失請其代│              │                      │
│  │        │  提領現金並將剩餘部分交│              │                      │
│  │        │  予蔡嘉興，嗣經楊忠頲未│              │                      │
│  │        │  如期取得「殭屍來了」手│              │                      │
│  │        │  機遊戲帳號，蔡嘉興亦聯│              │                      │
│  │        │  絡無著，始知受騙。    │              │                      │
├─┼────┼────────────┼───────┼───────────┤
│3 │告訴人  │⒈於110年01月11日在臉書 │不知情善意第三│蔡嘉興犯洗錢防制法第十│
│  │楊尚恩  │  內見楊尚恩於臉書社團「│方蔡伊萱將匯款│四條第一項之一般洗錢罪│
│  │        │  任天堂switch二手遊戲交│帳戶000-000000│，累犯，處有期徒刑參月│
│  │        │  易區」發文詢問網友臺南│0000000提供被 │，併科罰金新臺幣壹萬元│
│  │        │  有無推薦之遊戲商店，便│害人匯款。    │，罰金如易服勞役，以新│
│  │        │  以暱稱「謝縈姃」以臉書│              │臺幣壹仟元折算壹日。未│
│  │        │  Messenger向其私訊，雙 │              │扣案之犯罪所得新臺幣捌│
│  │        │  方談妥以8,000元由楊尚 │              │仟元沒收，如全部或一部│
│  │        │  恩向蔡嘉興購買遊戲主機│              │不能沒收或不宜執行沒收│
│  │        │  ，遂依蔡嘉興指示，自其│              │時，追徵其價額。      │
│  │        │  所有之中華郵政帳戶(700│              │                      │
│  │        │  -00000000000000)匯款8,│              │                      │
│  │        │  000元至蔡伊萱玉山銀行 │              │                      │
│  │        │  帳戶。                │              │                      │
│  │        │⒉蔡嘉興知悉楊尚恩匯款後│              │                      │
│  │        │  ，即向蔡伊萱謊稱自己銀│              │                      │
│  │        │  行信用不好，所以沒有帳│              │                      │
│  │        │  戶可以使用，並向其借取│              │                      │
│  │        │  其帳戶提款卡及密碼，嗣│              │                      │
│  │        │  經楊尚恩未如期取得    │              │                      │
│  │        │  Switch遊戲主機，蔡嘉興│              │                      │
│  │        │  亦聯絡無著，始知受騙。│              │                      │
├─┼────┼────────────┼───────┼───────────┤
│4 │告訴人  │⒈於110年01月14日以暱稱 │不知情善意第三│蔡嘉興犯洗錢防制法第十│
│  │許福政  │  「謝縈姃」以臉書Messen│方蔡伊萱將匯款│四條第一項之一般洗錢罪│
│  │        │  ger向許福政私訊，雙方 │帳戶000-000000│，累犯，處有期徒刑伍月│
│  │        │  談妥以55,000元由許福政│0000000提供被 │，併科罰金新臺幣肆萬元│
│  │        │  向蔡嘉興購買天堂M遊戲 │害人匯款。    │，罰金如易服勞役，以新│
│  │        │  帳號，遂依蔡嘉興指示，│              │臺幣壹仟元折算壹日。未│
│  │        │  自其母親所有（起訴書誤│              │扣案之犯罪所得新臺幣伍│
│  │        │  載為許福政所有）之中國│              │萬伍仟元沒收，如全部或│
│  │        │  信託銀行帳戶(000-00000│              │一部不能沒收或不宜執行│
│  │        │  0000000)匯款55,000元至│              │沒收時，追徵其價額。  │
│  │        │  蔡伊萱玉山銀行帳戶。  │              │                      │
│  │        │⒉蔡嘉興知悉許福政匯款後│              │                      │
│  │        │  ，即向蔡伊萱謊稱自己銀│              │                      │
│  │        │  行信用不好，所以沒有帳│              │                      │
│  │        │  戶可以使用，並向蔡民借│              │                      │
│  │        │  取其帳戶提款卡及密碼，│              │                      │
│  │        │  嗣經許福政未如期取得「│              │                      │
│  │        │  天堂M」手機遊戲帳號， │              │                      │
│  │        │  蔡嘉興亦聯絡無著，始知│              │                      │
│  │        │  受騙。                │              │                      │
├─┼────┼────────────┼───────┼───────────┤
│5 │告訴人  │⒈於110年01月21日在臉書 │不知情善意第三│蔡嘉興犯洗錢防制法第十│
│  │蔡忻穎  │  內見蔡忻穎於臉書社團「│方蔡伊萱將匯款│四條第一項之一般洗錢罪│
│  │        │  二手交易區/動物森友會 │帳戶000-000000│，累犯，處有期徒刑參月│
│  │        │  交流區」上張貼收購二手│0000000提供被 │，併科罰金新臺幣壹萬元│
│  │        │  Switch遊戲主機之訊息，│害人匯款。    │，罰金如易服勞役，以新│
│  │        │  便以暱稱「謝縈姃」以臉│              │臺幣壹仟元折算壹日。未│
│  │        │  書Messenger向其私訊， │              │扣案之犯罪所得新臺幣柒│
│  │        │  雙方談妥以8,500元由蔡 │              │仟元沒收，如全部或一部│
│  │        │  忻穎向蔡嘉興購買遊戲主│              │不能沒收或不宜執行沒收│
│  │        │  機，遂依蔡嘉興指示，自│              │時，追徵其價額。      │
│  │        │  其所有之中華郵政帳戶(7│              │                      │
│  │        │  00-00000000000000)先匯│              │                      │
│  │        │  款7,000元至蔡伊萱玉山 │              │                      │
│  │        │  銀行帳戶。            │              │                      │
│  │        │⒉蔡嘉興知悉蔡忻穎匯款後│              │                      │
│  │        │  ，即向蔡伊萱謊稱自己銀│              │                      │
│  │        │  行信用不好，所以沒有帳│              │                      │
│  │        │  戶可以使用，並向蔡民借│              │                      │
│  │        │  取其帳戶提款卡及密碼，│              │                      │
│  │        │  嗣經蔡忻穎未如期取得Sw│              │                      │
│  │        │  itch遊戲主機，蔡嘉興亦│              │                      │
│  │        │  聯絡無著，始知受騙。  │              │                      │
├─┼────┼────────────┼───────┼───────────┤
│6 │告訴人  │⒈於110年02月21日以臉書 │不知情善意第三│蔡嘉興犯洗錢防制法第十│
│  │楊絲絜  │  暱稱「謝縈姃」向楊絲絜│方蔡秉融將匯款│四條第一項之一般洗錢罪│
│  │        │  Messenger私訊聯繫買賣 │帳戶000-000000│，累犯，處有期徒刑參月│
│  │        │  遊戲卡牌事宜，雙方談妥│426560提供被害│，併科罰金新臺幣壹萬元│
│  │        │  以10,000元由楊絲絜向蔡│人匯款。      │，罰金如易服勞役，以新│
│  │        │  嘉興購買遊戲卡牌，遂依│              │臺幣壹仟元折算壹日。未│
│  │        │  蔡嘉興指示，自其所有之│              │扣案之犯罪所得新臺幣壹│
│  │        │  中國信託銀行帳戶(822-0│              │萬元沒收，如全部或一部│
│  │        │  00000000000)匯款2,000 │              │不能沒收或不宜執行沒收│
│  │        │  元至蔡秉融中國信託銀行│              │時，追徵其價額。      │
│  │        │  帳戶，並設定無卡提款讓│              │                      │
│  │        │  蔡嫌自上述楊絲絜之銀行│              │                      │
│  │        │  帳戶提領8,000元。     │              │                      │
│  │        │⒉蔡嘉興知悉楊絲絜匯款後│              │                      │
│  │        │  ，即向蔡伊萱謊稱自己銀│              │                      │
│  │        │  行信用不好，所以沒有帳│              │                      │
│  │        │  戶可以使用，並向蔡民借│              │                      │
│  │        │  取其哥哥蔡秉融之帳戶提│              │                      │
│  │        │  款卡及密碼，嗣經楊絲絜│              │                      │
│  │        │  未如期取得寶可夢遊戲卡│              │                      │
│  │        │  牌，蔡嘉興亦聯絡無著，│              │                      │
│  │        │  始知受騙。            │              │                      │
├─┼────┼────────────┼───────┼───────────┤
│7 │告訴人  │⒈於110年02月24日以臉書 │不知情善意第三│蔡嘉興犯洗錢防制法第十│
│  │李佳旻  │  暱稱「謝拉拉」Messenge│方蔡秉融將匯款│四條第一項之一般洗錢罪│
│  │        │  r私訊李佳旻，雙方談妥 │帳戶000-000000│，累犯，處有期徒刑參月│
│  │        │  以8,000元由李佳旻向蔡 │426560提供被害│，併科罰金新臺幣壹萬元│
│  │        │  嘉興購買遊戲主機，遂依│人匯款。      │，罰金如易服勞役，以新│
│  │        │  蔡嘉興指示，自其所有之│              │臺幣壹仟元折算壹日。未│
│  │        │  中國信託銀行帳戶(822-1│              │扣案之犯罪所得新臺幣捌│
│  │        │  00000000000)匯款8,000 │              │仟元沒收，如全部或一部│
│  │        │  元至蔡秉融中國信託銀行│              │不能沒收或不宜執行沒收│
│  │        │  帳戶。                │              │時，追徵其價額。      │
│  │        │⒉蔡嘉興知悉李佳旻匯款後│              │                      │
│  │        │  ，即向蔡伊萱謊稱自己銀│              │                      │
│  │        │  行信用不好，所以沒有帳│              │                      │
│  │        │  戶可以使用，並向蔡民借│              │                      │
│  │        │  取其哥哥蔡秉融之帳戶提│              │                      │
│  │        │  款卡及密碼，嗣經李佳旻│              │                      │
│  │        │  未如期取得Switch遊戲主│              │                      │
│  │        │  機，蔡嘉興亦聯絡無著，│              │                      │
│  │        │  始知受騙。            │              │                      │
├─┼────┼────────────┼───────┼───────────┤
│8 │被害人  │⒈於110年03月15日以臉書 │不知情善意第三│蔡嘉興犯洗錢防制法第十│
│  │王炳駿  │  Messenger向王炳駿私訊 │方林晏彤將匯款│四條第一項之一般洗錢罪│
│  │        │  ，雙方談妥以2,500元由 │帳戶000-000000│，累犯，處有期徒刑參月│
│  │        │  王炳駿向蔡嘉興購買電動│333525提供被害│，併科罰金新臺幣壹萬元│
│  │        │  麻將桌，遂依蔡嘉興指示│人匯款。      │，罰金如易服勞役，以新│
│  │        │  ，自其所有之中國信託銀│              │臺幣壹仟元折算壹日。未│
│  │        │  行帳戶(000-00000000000│              │扣案之犯罪所得新臺幣貳│
│  │        │  8)匯款2,500元至林晏彤 │              │仟伍佰元沒收，如全部或│
│  │        │  中國信託銀行帳戶。    │              │一部不能沒收或不宜執行│
│  │        │⒉蔡嘉興知悉王炳駿匯款後│              │沒收時，追徵其價額。  │
│  │        │  ，即向當時網路相約打牌│              │                      │
│  │        │  之陌生牌友(非林晏彤)借│              │                      │
│  │        │  取銀行帳戶，嗣經王炳駿│              │                      │
│  │        │  未如期取得電動麻將桌，│              │                      │
│  │        │  蔡嘉興亦聯絡無著，始知│              │                      │
│  │        │  受騙。                │              │                      │
├─┼────┼────────────┼───────┼───────────┤
│9 │告訴人  │⒈於110年03月18日在臉書 │不知情善意第三│蔡嘉興犯以網際網路對公│
│  │王馨卉  │  市場(Marketplace)，張 │方林晏彤將匯款│眾散布而犯詐欺取財罪，│
│  │        │  貼公開販售Switch遊戲主│帳戶000-000000│累犯，處有期徒刑壹年肆│
│  │        │  機之文章，經王馨卉於同│333525提供被害│月。未扣案之犯罪所得新│
│  │        │  日17時30分許看到該則公│人匯款。      │臺幣柒仟零陸拾元沒收，│
│  │        │  開貼文即下單購買1件， │              │如全部或一部不能沒收或│
│  │        │  再透過FB Messenger與蔡│              │不宜執行沒收時，追徵其│
│  │        │  嘉興聯繫買賣事宜，雙方│              │價額。                │
│  │        │  談妥以7,060元由王馨卉 │              │                      │
│  │        │  向蔡嘉興購買遊戲主機，│              │                      │
│  │        │  遂依蔡嘉興指示，自其所│              │                      │
│  │        │  有之台新銀行帳戶(812-2│              │                      │
│  │        │  0000000000000)匯款7,06│              │                      │
│  │        │  0元至林晏彤中國信託銀 │              │                      │
│  │        │  行帳戶。              │              │                      │
│  │        │⒉蔡嘉興知悉王馨卉匯款後│              │                      │
│  │        │  ，即向當時網路相約打牌│              │                      │
│  │        │  之陌生牌友(非林晏彤)借│              │                      │
│  │        │  取銀行帳戶，嗣經王馨卉│              │                      │
│  │        │  未如期取得Switch遊戲主│              │                      │
│  │        │  機，蔡嘉興亦聯絡無著，│              │                      │
│  │        │  始知受騙。            │              │                      │
└─┴────┴────────────┴───────┴───────────┘